【裁判字號】    92,訴,597
【裁判日期】    921219
【裁判案由】    偽造文書
【裁判全文】
臺灣士林地方法院刑事判決                          九十二年度訴字第五九七號
    公  訴  人  臺灣士林地方法院檢察署檢察官
    被      告  甲○○
右列被告因偽造文書等案件，經檢察官提起公訴（九十二年度偵字第三一一七號），
被告為認罪答辯，本院合議庭裁定改行簡式審判程序並判決如左：
    主  文
甲○○共同連續行使偽造私文書，足以生損害於他人，累犯，處有期徒刑拾月。
偽造之「朱文獻」印章貳枚、「朱文獻」署押拾陸枚、「朱文獻」印文肆枚、「朱文
獻」身分證壹張及「朱文獻」健保卡壹張均沒收。
    事  實
一、甲○○曾於民國八十八年間犯偽造有價證券等罪，被判處有期徒刑一年九月，於
    九十一年七月十四日執行完畢，猶不知悔改，復於九十一年十月間，與綽號「大
    頭」之姓名年籍不詳之成年男子共同基於意圖為自己不法所有之概括犯意聯絡，
    由甲○○在台北火車站附近，交付照片及新台幣一萬元，向「大頭」購買偽造之
    「朱文獻」身分證及健保卡，並約定由「大頭」負擔辦理門號之費用，由甲○○
    持前開偽造之身分證、健保卡及偽造之「朱文獻」印章二枚，前往通訊行購買電
    話並辦理門號，只需將購買之電話及門號交予該男子即可取得八百元之報酬。甲
    ○○遂於附表所列之時間前往台灣大哥大、全虹通訊廣場、遠傳等多家通訊行，
    冒用「朱文獻」名義，在申請書、聲明書或同意書上偽簽「朱文獻」之姓名或偽
    造「朱文獻」之印文，向各通訊行申辦台灣大哥大、遠傳、泛亞、和信等多家行
    動電話門號，足以生損害於朱文獻本人及各通訊行，使各通訊行陷於錯誤而交付
    SIM晶片卡（中文譯名係行動電話用戶識別卡），再將SIM晶片卡交付「大頭」使
    用。嗣於九十二年十一月二十二日二十時許，在台北市○○區○○路三六七號聯
    強通訊器材行，欲再度申辦電話門號時，為店家當場發現身分證為偽造報警偵辦
    ，甲○○於員警到場時，復再度持偽造之「朱文獻」身分證供警察核對身分時為
    警當場查獲，並扣得偽造之身分證、健保卡各一張及印章二枚。
二、案經台北市政府警察局內湖分局移送臺灣士林地方法院檢察署檢察官偵查起訴。
    理  由
一、前述犯罪事實，業據被告甲○○於偵查中及審理時供認不諱，並有門號申請書、
    聲明書、身分證、健保卡、客戶基本資料表、電信費帳單、同意書、搜索同意書
    、搜索扣押筆錄、扣押物品收據、扣押物品目錄表、身分證換領紀錄電腦查詢單
    、內政部警政署刑事警察局鑑驗通知書等在卷可稽，復有當場查獲之偽造之「朱
    文獻」身分證、「朱文獻」健保卡各一張及偽造之「朱文獻」印章二枚扣案可資
    佐證。事證明確，被告犯行堪以認定。
二、核被告持偽造「朱文獻」身分證前往台灣大哥大、全虹通訊廣場、遠傳等多家通
    訊行，冒用「朱文獻」名義，在申請書、聲明書或同意書上偽簽「朱文獻」之姓
    名或偽造「朱文獻」之印文，向各通訊行申辦台灣大哥大、遠傳、泛亞、和信等
    多家行動電話門號，係犯刑法第二百十六條、第二百十條、二百十二條之行使偽
    造私文書、行使偽造特種文書罪。另SIM晶片卡（中文譯名係行動電話用戶識別
    卡）為有體物，是行動電話之「鑰匙」，具有一定之財產價值，被告冒用他人名
    義，使通訊行陷於錯誤，而交付SIM晶片卡，係犯刑法第三百三十九條第一項之
    詐欺取財罪。又被告持偽造之「朱文獻」身分證供警察核對身分之行為，係犯刑
    法第二百十六條、第二百十二條之行使偽造特種文書罪。被告與綽號「大頭」之
    成年男子間有犯意之聯絡及行為之分擔，皆為共同正犯。被告偽造「朱文獻」之
    印章及在行動電話門號申請書、聲明書或同意書上偽造「朱文獻」印文、署押，
    係屬偽造私文書之部分行為，又被告偽造行動電話門號申請書、聲明書或同意書
    及偽造身分證後持以行使，偽造私文書或偽造特種文書之低度行為為行使偽造私
    文書或行使偽造特種文書之高度行為所吸收，均不另論罪。又被告多次行使偽造
    私文書、行使偽造特種文書及詐欺取財之犯行，時間緊接，犯罪構成要件相同，
    顯係基於概括犯意為之，均應依刑法五十六條之規定論以連續犯之一罪，並加重
    其刑。又上開數罪間，有方法結果之牽連關係，應依刑法第五十五條之規定從一
    重之連續行使偽造私文書處斷。又被告有事實欄所載之犯罪科刑執行情形，有臺
    灣高等法院被告全國前案紀錄表及臺灣高等法院檢察署刑案資料查註紀錄表各一
    件附卷可稽，其受有期徒刑執行完畢後，五年內再犯有期徒刑以上之本罪，為累
    犯，應依刑法第四十七條之規定遞加重其刑。爰審酌被告有侵占、偽造有價證券
    、詐欺及違反電信法等前科，素行不良，冒用他人名義申辦行動電話門號，嚴重
    影響他人經濟信用，與犯罪後坦承犯行，態度良好等一切情狀，量處有如主文所
    示之刑。
三、扣案偽造之「朱文獻」印章二枚，及偽造「朱文獻」署押十六枚（二份泛亞電信
    申請書及聲明書上共八枚、和信電信申請書上一枚、二份台灣大哥大申請書上共
    六枚、遠傳電信申請書上一枚）、「朱文獻」印文四枚（二份台灣大哥大申請書
    及同意書上共四枚），不問屬於被告與否，均依刑法第二百十九條之規定宣告沒
    收；另扣案偽造之「朱文獻」身分證及「朱文獻」健保卡各一張，均係被告所有
    供犯罪所用之物，業據被告供明在卷，則依刑法第三十八條第一項第二款宣告沒
    收。
據上論斷，應依刑事訴訟法第二百七十三條之一第一項、第二百九十九條第一項前段
，刑法第二十八條、五十六條、第二百十六條、第二百十條、第二百十二條、第三百
三十九條第一項、第五十五條、第四十七條、第二百十九條、第三十八條第一項第二
款，罰金罰鍰提高標準條例第一條前段，判決如主文。
本案經檢察官楊秀枝到庭執行職務
中      華      民      國      九十二      年    十二    月    十九    日
                                        臺灣士林地方法院刑事第四庭
                                            法  官  周  明  鴻
右正本證明與原本無異。
如不服本判決，應於判決送達後十日內，向本院提出上訴狀。
                                            書記官  丁  梅  芬
中      華      民      國      九十二      年    十二    月    十九    日
附錄本判決論罪科刑依據之法條：
中華民國刑法第二百十六條：
 (行使偽造變造或登載不實之文書罪)
  行使第二百十條至第二百十五條之文書者，依偽造、變造文書或登載不實事項或使
  登載不實事項之規定處斷。
中華民國刑法第二百十條：
 (偽造變造私文書罪)
  偽造、變造私文書，足以生損害於公眾或他人者，處五年以下有期徒刑。
中華民國刑法第二百十二條：
 (偽造變造特種文書罪)
  偽造、變造護照、旅券、免許證、特許證及關於品行、能力服務或其他相類之證書
  、介紹書，足以生損害於公眾或他人者，處一年以下有期徒刑、拘役或三百元以下
  罰金。
中華民國刑法第三百三十九條第一項：
 (普通詐欺罪)
  意圖為自己或第三人不法之所有，以詐術使人將本人或第三人之物交付者，處五年
  以下有期徒刑、拘役或科或併科一千元以下罰金。


司法院資訊處製作；財團法人民間司法改革基金會備份。
